# 一个项目的资产如何确认转固时间

提问人：weinnie 时间：2021-07-02 23:33:05
陈版主，请教一个问题：
一个子公司要上一个很大的项目，包括很多设备和几辆叉车，几年前这个项目做完了，该买的该装的都完了，就是生产不出合格的产品，然后就停了，所有的东西都在在建工程，几辆叉车也在在建工程，但是不能让叉车闲置吧，就把叉车暂时用在其他生产线上了，等这个项目啥时候整修完毕再开工的时候，叉车再回来。
这个情况下，这几辆叉车需要先转固计提折旧吗？还是等项目完了一起转？
谢谢！

回答人：chenyiwei
叉车本身是可以独立使用的固定资产，应在购入时直接计入固定资产并计提折旧，不能因为生产线的其他部分尚未达到可使用状态而不转固。
《企业会计准则第 17 号——借款费用》第十四条：
购建或者生产的符合资本化条件的资产的各部分分别完工，且每部分在其他部分继续建造过程中可供使用或者可对外销售，且为使该部分资产达到预定可使用或可销售状态所必要的购建或者生产活动实质上已经完成的，应当停止与该部分资产相关的借款费用的资本化。
购建或者生产的资产的各部分分别完工，但必须等到整体完工后才可使用或者可对外销售的，应当在该资产整体完工时停止借款费用的资本化。